臺灣臺南地方法院刑事判決　　　　　　　 96年度訴字第142號
公　訴　人　臺灣臺南地方法院檢察署檢察官
被　　　告　甲○○
指定辯護人　本院公設辯護人乙○○
上列被告因違反毒品危害防制條例案件，經檢察官提起公訴（九
十五年度偵字第一六八二八號），本院判決如下：
    主  文
甲○○共同販賣第三級毒品，累犯，處有期徒刑陸年，扣案之0
000000000號行動電話壹支沒收，犯罪所得財物新臺幣
柒萬壹仟貳佰伍拾元，沒收之，如全部或一部不能沒收時，以其
財產抵償之。
    事  實
一、甲○○前因竊盜案件，於民國九十一年八月二十日經本院以
    九十一年新簡字二五○號判決有期徒刑三月確定，甫於九十
    一年九月十九日易科罰金執行完畢，猶不知悔改，甲○○與
    真實姓名年籍不詳綽號「豬尾」之成年男子，共同基於販賣
    第三級毒品Ｋ他命意圖營利之集合犯意聯絡，於九十五年七
    、八月間，以0000000000號行動電話為聯絡工具
    ，在臺南市安平區都江堰ＫＴＶ、臺南市○○路桂花香大樓
    樓下及臺南市東區○○○○街六十巷四十二號外等處，以每
    公克新臺幣（下同）六百元至八百五十元不等之價格，每次
    販賣毒品Ｋ他命各五公克予丙○○共十五次（起訴書誤載為
    十次）及以每公克七百五十元至八百五十元不等之價格，每
    次販賣毒品Ｋ他命三、四公克與戊○○十次，每當翁松鈞及
    戊○○以電話聯絡甲○○要購買毒品時，甲○○即向綽號「
    豬尾」者拿取毒品Ｋ他命後，再與丙○○及戊○○二人交易
    ；甲○○又於九十五年九月間某日，在臺南縣新市鄉新市火
    車站，以每公克七百五十元之價格，販賣毒品Ｋ他命五公克
    予戊○○之友人即真實姓名不詳綽號「螃蟹」者。事後，甲○○再將販毒所得款項交予綽號「豬尾」者，綽號「豬尾」
    者則每次予以甲○○抵銷其所積欠之債務五百元、一千元或
    二千元不等之數額。嗣於九十五年十一月十六日十一時許，
    經臺灣臺南地方法院檢察署檢察官指揮臺南縣警察局歸仁分
    局會同鳳山憲兵隊人員，在臺南縣永康市○○路二百六十巷
    八號四樓之一甲○○居所執行搜索，並扣得甲○○所有，供
    販賣毒品所用之0000000000號行動電話機具一支
    而查獲。
二、案經臺南縣警察局歸仁分局報請臺灣臺南地方法院檢察署檢
    察官偵查起訴。
    理  由
壹、證據能力之認定：
一、按被告以外之人於檢察事務官、司法警察官或司法警察調查
    中所為之陳述，與審判中不符時，其先前之陳述具有較可信
    之特別情況，且為證明犯罪事實存否所必要者，得為證據，
    刑事訴訟法第一百五十九條之二亦有明文規定。經查，證人
    丙○○、戊○○、丁○○於警詢中所為陳述，與其於本院審
    理中以證人身分具結時所為之陳述部分不符，本院審酌其於
    接受司法警察調查而為陳述時，未見有何受強暴、脅迫、利
    誘或收買等外力之干擾影響，且證人丙○○、戊○○、丁○○與被告於警詢及本院審理時，均未具體說明與被告間有何
    糾紛或過節，是若非證人丙○○、戊○○確曾向被告購買毒
    品、證人丁○○確實親見被告與綽號「螃蟹」者交易毒品，
    實難認其有何誣指被告販賣毒品之動機存在，且證人丙○○
    、戊○○、丁○○於警詢中之陳述係在案發後不久所為，所
    受之干擾最少，較無時間考量自身與被告之利害關係，事後
    則可能因被告在庭，礙於情面或不想生事乃虛構事實而為有
    利被告之陳述。綜上，堪信證人丙○○、戊○○、丁○○之
    警詢筆錄具有較可信之特別情形，且為證明本件犯罪事實存
    否所必要，依上開刑事訴訟法第一五九條之二規定，得為證
    據。
二、至檢察官所引用之其餘供述或非供述證據，被告及指定辯護
    人於本案言詞辯論終結前，並未爭執其證據能力，本院審酌
    各該證據均非違法蒐證取得之證據，並無證據力明顯過低之
    情形，復經本院於審判期日就上開證據依法進行調查、辯論
    ，依法應有證據能力。
貳、實體認定：
一、訊據被告固坦承有於九十五年七、八月間，在臺南市安平區
    都江堰ＫＴＶ、臺南市○○路桂花香大樓樓下、臺南市東區
    ○○○○街六十巷四十二號外及臺南市○○路與民生路口等
    處，販賣毒品Ｋ他命予丙○○及戊○○二人如起訴書附表所
    示之交易之次數及金額等情，惟矢口否認有何販賣第三級毒
    品Ｋ他命之犯行，辯稱：伊沒有賺到錢，所以沒有販賣毒品
    圖利，伊有幫丙○○、戊○○、綽號「螃蟹」等人送毒品，
    且檢警在伊處所搜索並沒有扣到毒品或販賣的工具，且伊有
    將積欠豬尾的一萬元還給豬尾云云。經查：
  (一)被告確有將第三級毒品Ｋ他命一包販賣予證人丙○○及戊○○之事實，已據證人丙○○於警詢中指證：我有吸食Ｋ他命
    毒品習慣，我所吸食之Ｋ他命都是向被告購買，於九十五年
    七、八月間以被告之行動電話號碼0000000000號
    與被告聯絡，購買Ｋ他命，電話中我說購買茶葉一斤就是指
    購買Ｋ他命一公克，每次購買金額在五千元至一萬元間等語
    明確（見警卷第十二頁至第十六頁）；證人丙○○並於偵查
    中具結證述：九十五年七、八月間，我有跟甲○○購買過Ｋ
    他命，我聯絡甲○○的行動電話號碼0000000000
    ，購買Ｋ他命的價格從五千元至一萬元不等，交易地點在都
    江堰ＫＴＶ及甲○○位於臺南市○○路桂花香大樓樓下。我
    跟甲○○在電話中聯絡交易Ｋ他命以茶葉稱呼，一公斤代表
    一公克等語無訛（見偵卷第五頁至第十二頁）；證人丙○○
    最後於本院審理時到庭結證稱：我於九十五年七、八月跟被
    告買Ｋ他命，每公克六百元至八百五十元不等之價格，每次
    販賣毒品Ｋ他命各五公克共十五次，被告的行動電話為00
    00000000號，交易的地點是臺南市安平區都江堰Ｋ
    ＴＶ、臺南市○○路桂花香大樓樓下等語（見本院九十六年
    七月十八日審判筆錄第四頁至第十一頁），經核均與被告於
    警詢及偵查中證述之情節相符，足見被告確有販賣第三級毒
    品Ｋ他命予證人丙○○乙情。另證人戊○○於警詢中指證：
    九十五年八、九月間我向被告購買Ｋ他命十次左右，每次五
    公克，我每次都是打被告所持用0000000000號行
    動電話與他連絡購買毒品，被告都是拿至我現臺南市東區○○○○街六十巷四十二號住處給我，每公克甲○○賣給我新
    臺幣七百五十元至八百元間，電話中跟被告購買Ｋ他命都是
    以「茶葉」之術語代替，一斤代表要買一公克（見警卷第十
    七頁至第二十頁）；證人戊○○並於偵查中具結證述：九十
    五年七、八月間我有跟被告購買過Ｋ他命十次左右，我跟被
    告以被告的行動電話0000000000聯絡購買Ｋ他命
    ，被告賣我的Ｋ他命，都是裝成一小包一公克，金額七百五
    十元到八百五十元不等，地點大部分是被告拿來我現住地樓
    下給我等語明確（見偵卷第十一頁至第十七頁）；證人戊○○最後於本院審理時到庭結證稱：我從九十五年七、八月份
    起跟被告購買Ｋ他命到十月初止，一次購買三、四公克，每
    公克七百五十元到八百五十元間，之後就改向綽號「豬尾」
    之人購買等語（見本院九十六年七月十八日審判筆錄第十二
    頁至第二十頁），亦核與被告於警詢及偵查中證述之情節相
    符，足認被告應有販賣第三級毒品Ｋ他命予證人戊○○乙節
    。再者，證人丁○○於警詢中指證：本來被告手中的五公克
    Ｋ他命是要賣給我，我沒有向他買，然後被告就約戊○○一
    起到新市火車站，戊○○自己和朋友一輛車到新市火車站時
    ，被告就將五公克Ｋ他命交給戊○○，戊○○就交給一名不
    詳的男子，戊○○收到錢我們就走了等語（見警卷第二十一
    頁至第二十五頁）；證人丁○○並於偵查中具結證述：被告
    曾經有一次打電話告訴我，他手上有五公克Ｋ他命，問我要
    不要購買，一公克價格七百五十元，我沒有跟他買，後來我
    有陪他到新市火車站將五公克的Ｋ他命賣給別人，被告是將
    Ｋ他命交給戊○○，戊○○再將Ｋ他命拿去交給一位騎摩拖
    車的人，那人再將錢交給戊○○，戊○○再將錢拿給甲○○
    等語（見偵卷第五頁至第十二頁）；最後於本院審理時到庭
    結證稱：在九十五年九月間被告問我要不要買Ｋ他命，我沒
    有要買之後，我陪被告在臺南縣新市鄉火車站交易毒品Ｋ他
    命等語（見本院卷九十六年七月二十五日審判筆錄第三頁至
    第六頁），亦核與被告於警詢及偵查中證述之情節相符，佐
    以證人戊○○證述：綽號「螃蟹」者跟我說要買Ｋ他命，被
    告說「螃蟹」約定交貨地點太遠，擔心被騙，就叫我和他一
    起去，毒品是被告帶去的，因為被告和「螃蟹」不認識，所
    以要我拿毒品給代替「螃蟹」前來的那個女生，那個女生就
    直接把錢交給被告等語（本院九十六年七月十八日審判筆錄
    ），益徵被告販賣第三級毒品Ｋ他命予綽號「螃蟹」乙節。
    此外，警方確有於九十五年十一月十六日十一時三十五分許
    ，在被告位於臺南縣永康市○○路二六○巷八號四樓之一住
    處，當場扣得門號0000000000號行動電話一支等
    情，有搜索扣押筆錄及扣押書各一份在卷足憑（見警卷第二
    十七頁至第二十九頁、第三十一頁）。再參以被告所使用之
    0000000000號行動電話，於九十五年七、八月間
    ，確有與證人丙○○所使用之0000000000號行動
    電話、證人戊○○所使用之0000000000號行動電
    話通聯之紀錄，有0000000000號行動電話之雙向
    通聯紀錄附卷足參（見偵卷第四十六頁至第一○一頁），足
    見證人丙○○及戊○○於警詢中證稱其分別以000000
    0000號、0000000000號行動電話與被告聯絡
    購買毒品事宜等情之證述，並非毫無旁證可佐。此外，被告
    復從未爭執其與證人丙○○、戊○○、丁○○間有何嫌隙，
    則依被告所陳，其與證人丙○○等三人既無過節，而販賣毒
    品又屬重罪，則證人丙○○、戊○○、丁○○應無設詞構陷
    被告之理，基此，證人丙○○、戊○○、丁○○所為被告有
    販賣第三級毒品Ｋ他命之證詞，應與事實相符，而可採信。
  (二)證人丙○○及戊○○於本院審理時雖翻異前詞，並附和被告
    之上開辯解，改稱係委託被告購買Ｋ他命云云，惟證人丙○○之後亦證稱實際上是向被告購買毒品，購買的毒品是被告
    交給我的，購買毒品的錢我也是交給被告的，我知道被告的
    毒品上源是「豬尾」，但我無法和「豬尾」直接交易等語（
    見本院九十六年七月十八日審判筆錄第四頁至第十一頁）；
    另證人戊○○亦證述：我自九十五年七、八月份向被告購買
    毒品至同年十月初為止，之後才改向「豬尾」購買，有幾次
    我在拿到毒品時會當場向被告表示因手頭不方便，無法給錢
    ，被告會馬上跟我說他會先墊給「豬尾」，是被告自己決定
    要讓我賒欠的等語（見本院九十六年七月十八日審判筆錄第
    十二頁至第二十頁）。足見證人丙○○及戊○○於九十五年
    七、八月間至同年十月間均與被告交易毒品，而未能與「豬
    尾」直接交易毒品，且被告就是否同意證人戊○○賒欠購買
    毒品之價金既有決策之能力，凡此均足徵被告確係有販買毒
    品之行為，是證人丙○○及戊○○上揭翻異之證言，顯係迴
    護被告之詞，而未能採信。
  (三)刑法上關於販賣罪，雖不以販入之後復行賣出為要件，祇要
    以販賣營利為目的販入或賣出，有一於此，其犯罪即為完成
    （六十七年臺上字第二五○○號、六十八年臺上字第六○六
    號判例意旨參照）。被告既有反覆交付第三級毒品Ｋ他命予
    證人丙○○、戊○○，及交付毒品予綽號「螃蟹」之事實，
    於交付毒品之後復有收取金錢之舉，對於證人戊○○收取毒
    品之後未能給付金錢而賒欠購買毒品之價金另有獨立決策之
    權力，則被告所為自係販賣毒品無訛。況按買賣毒品交易，
    不僅有遭販毒者欺壓甚或為警查獲之可能，交易過程風險極
    大，此為一般毒品交易過程所常見，倘被告僅係單純幫助證
    人丙○○、戊○○及綽號「螃蟹」者向綽號「豬尾」者購買
    毒品，則於其聯絡上游販毒者時，大可由證人丙○○等人自
    行前往與賣方交易毒品，被告如無利可圖，豈有甘冒上開毒
    品交易風險，親自為毒品交易之理！從而被告辯稱僅係替證
    人丙○○、戊○○及綽號「豬尾」者送毒品云云，亦難置信
    。又被告固辯稱伊交付毒品並沒有賺錢，且伊事後已清償「
    豬尾」欠款，警詢筆錄未為記載云云，惟查被告於警詢時陳
    述：我有幫「豬尾」轉手毒品給戊○○、丙○○等人，但我
    欠豬尾的錢一萬元，「豬尾」叫我不用還了等語（見警卷第
    九頁）。另於偵查中自承：我欠綽號「豬尾」的人錢，所以
    他才要我介紹人跟他購買Ｋ他命，每介紹交易一次Ｋ他命，
    看綽號「豬尾」的人心情，可以抵償我欠他的錢約五百元、
    一千元或二千元不等（見偵查卷第十一頁）；另證人戊○○
    亦到庭結證稱：我聽「豬尾」說被告本身就有欠他錢等語（
    見本院九十六年七月十八日審判筆錄第十九頁），顯見被告
    確有積欠「豬尾」者金錢債務無訛。另經本院當庭勘驗被告
    九十五年十一月十六日警詢筆錄及同年十二月十八日偵訊筆
    錄的錄音、錄影光碟之結果九十五年十一月十六日警詢錄音
    帶錄音之內容，是員警與被告一問一答其中夾雜著電腦鍵盤
    的聲音，被告應答情形正常，員警亦無其他不正之訊問方式
    ，筆錄內容乃根據問答之結果整理，之後錄音因為錄音帶用
    盡而中斷，該段筆錄的內容即為警卷第六頁最後回答有關戊○○要被告幫他調Ｋ他命之後，因為戊○○錢不夠被告再打
    電話給丁○○，最後再到新市火車站乙節；又同年十二月十
    八日之之偵查錄音、錄影光碟，檢察官訊問過程中，並無強
    暴脅迫及其他不正之方法，被告神情自然，亦無其他受強暴
    脅迫等不正當方法訊問確為自由意思回答，其中被告亦有回
    答「我是說至少，因為我不記得實際的金額，反正他（指綽
    號「豬尾」者）就是有給我扣」等語。按抵銷，應以意思表
    示，向他方為之。其相互間債之關係，溯及最初得為抵銷時
    ，按照抵銷數額而消滅，民法第三百三十五條第一項定有明
    文。從而綽號「豬尾」者向被告為抵銷的意思表示時，被告
    與綽號「豬尾」者間之債務關係即依抵銷之數額為消滅。被
    告既以販賣毒品藉以獲得其所積欠「豬尾」者之債務抵銷，
    此部分債務因抵銷而消滅，自係與獲利之定義相當，則被告
    確係以販賣營利為目的賣出毒品應可認定。至被告所辯稱伊
    事後已清償「豬尾」欠款云云，則該欠款與被告先前所積欠
    「豬尾」者之借款是否為同一債務，則未能認定，又被告因
    販賣毒品藉以獲得其所積欠「豬尾」者債務抵銷既已發生效
    力，則被告以販賣營利為目的賣出毒品為既定事實，究不能
    以事後復另清償「豬尾」之借款而解其販賣毒品之刑事責任
    。況政府對毒品非法交易向來查禁森嚴，重罰而不寬待，此
    應為智慮健全之成年人所得知悉，且第三級毒品Ｋ他命價格
    昂貴，取得不易，凡為販賣者，苟非有利可圖，應無甘冒遭
    查緝法辦施以重刑之風險而平白無故為他人取得第三級毒品
    Ｋ他命之理，綜合上開事證，被告販賣第三級毒品安非他命
    予證人丙○○、戊○○及綽號「螃蟹」者，並因之獲得其所
    積欠「豬尾」者之債務抵銷之意圖與事實，足資認定。
  (四)綜上，被告所辯，純係事後諉責之詞，礙難採信。本件事證
    明確，被告意圖營利販賣第三級毒品安非他命予證人丙○○
    、戊○○及綽號「螃蟹」者之犯行，洵堪認定，自應依法論
    科。
二、核被告所為，係犯毒品危害防制條例第四條第三項販賣第三
    級毒品罪。被告販賣前持有Ｋ他命之低度行為，應為販賣上
    開毒品之高度行為所吸收，不另論罪。被告與真實姓名年籍
    不詳綽號「豬尾」之成年人就上揭販賣第三級毒品之犯罪事
    實，均有犯意聯絡及行為分擔，應依刑法第二十八條規定，
    論以共同正犯。被告前因竊盜案件，於九十一年八月二十日
    經本院以九十一年新簡字二五○號判決有期徒刑三月確定，
    甫於九十一年九月十九日易科罰金執行完畢。有臺灣高等法
    院被告前案紀錄表一份在卷可憑，其受有期徒刑執行完畢，
    五年以內故意再犯本件有期徒刑以上之罪，依刑法第四十七
    條第一項規定，論以累犯，並加重其刑。爰審酌被告明知毒
    品對人身心戕害之嚴重性，年輕力壯，不思努力工作賺取正
    當酬勞，竟藉流毒他人牟取利益，危害社會，事後復未能坦
    承販毒犯行，欠缺對本身違法行為悔過之具體表現，惟念其
    因貪慾致罹刑章，而販賣之數量非多、所得利益非鉅等一切
    情狀，量處如主文所示之刑，以資警惕。
三、扣案之0000000000號行動電話一支，為被告所有
    供販賣第三級毒品所用之物，應依毒品危害防制條例第十九
    條第一項規定沒收。復按毒品危害防制條例第十九條第一項
    規定，係採義務沒收主義，故販賣毒品所得金錢，如能認定
    確係販賣毒品所得款項，應宣告沒收，不以當場查獲扣押者
    為限，但因其並無「不問屬於犯人與否，沒收之」之特別規
    定，自仍以沒收物屬於犯人所有者為限，始得依該規定予以
    沒收。而上開規定所稱「追徵其價額」者，必限於所沒收之
    物，為金錢以外其他財物而無法沒收時，始應追徵其價額，
    使其繳納與原物相當價額。如所得財物為金錢而無法沒收時
    ，應以其財產抵償之，而不發生追徵價額問題（最高法院九
    十三年度台上字第一二一八、二六七○、二七四三號判決意
    旨參照）。查被告以每公克六百元至八百五十元不等之價格
    ，每次販賣毒品Ｋ他命五公克予丙○○共十五次及以每公克
    七百五十元至八百五十元不等之價格，每次販賣毒品Ｋ他命
    三、四公克與戊○○十次，另以每公克七百五十元之價格，
    販賣毒品Ｋ他命五公克予戊○○之友人即真實姓名不詳綽號
    「螃蟹」者，業據被告陳述明確，並有證人丙○○、戊○○
    及丁○○到庭結證無訛，因證人丙○○及戊○○就每次購買
    毒品重量及每公克價格之記憶已不深刻，為被告之利益衡量
    ，應以最低額重量及單價計算之結果，被告先後販賣第三級
    毒品Ｋ他命予證人丙○○、戊○○及綽號「螃蟹」者，犯罪
    所得財物各為四萬五千元、二萬二千五百元及三千七百五十
    元，合計為七萬一千二百五十元，然被告此部分販罪所得財
    物因未經扣案，揆諸前揭判決意旨，如全部或一部不能沒收
    時，應以其財產抵償之。
據上論斷，應依刑事訴訟法第二百九十九條第一項前段，毒品危
害防制條例第四條第三項、第十九條第一項，刑法第十一條前段
、第二十八條、第四十七條第一項，判決如主文。
本案經檢察官己○○到庭執行職務。
中　　華　　民　　國　　96　　年　　8 　　月　　8 　　日
　　　　　　　　　刑事第六庭  審判長法　官　張瑛宗
                                    法　官  孫淑玉
                                    法　官  黃莉莉
以上正本證明與原本無異。
如不服本判決應於收受本判決後10日內向本院提出上訴書狀，並
應敘述具體理由。如未敘述上訴理由者，應於上訴期間屆滿後20
日內向本院補提理由書狀（均須按他造當事人之人數附繕本）「
切勿逕送上級法院」。
附繕本）。
                                    書記官  朱小萍
中　　華　　民　　國　　96　　年　　8 　　月　　8 　　日
附錄本案論罪科刑法條：
毒品危害防制條例第四條
製造、運輸、販賣第一級毒品者，處死刑或無期徒刑；處無期徒
刑者，得併科新臺幣一千萬元以下罰金。
製造、運輸、販賣第二級毒品者，處無期徒刑或七年以上有期徒
刑，得併科新臺幣七百萬元以下罰金。
製造、運輸、販賣第三級毒品者，處五年以上有期徒刑，得併科
新臺幣五百萬元以下罰金。
製造、運輸、販賣第四級毒品者，處三年以上十年以下有期徒刑
，得併科新臺幣三百萬元以下罰金。
製造、運輸、販賣專供製造或施用毒品之器具者，處一年以上七
年以下有期徒刑，得併科新臺幣一百萬元以下罰金。
前五項之未遂犯罰之。
